# 求助陈版主：关于非同一控制的判断

提问人：汀汀芷芷 时间：2021-09-18 20:33:06
如果A是甲公司的实际控制人，B持有甲公司10%的股权；A持有乙公司20%的股权，B是乙公司的实控人。现甲公司以换股方式收购乙公司，请问这是同一控制下企业合并还是非同一控制下企业合并？

回答人：chenyiwei
如果A、B没有关联方关系，则为非同一控制下合并。如果A、B属于同一家族，则参考《监管规则适用指引——会计类第 1 号》之“1-5 同一控制下企业合并的认定”之“一、家族成员之间转让股权形成的企业合并”所述原则处理。